【裁判字號】    98,簡上,1130
【裁判日期】    981231
【裁判案由】    家暴毀損等
【裁判全文】
臺灣桃園地方法院刑事判決            98年度簡上字第1130號
上  訴  人  臺灣桃園地方法院檢察署檢察官
被      告  甲○○
上列上訴人因被告家暴毀損等案件，不服本院98年度壢簡字第15
30號，中華民國98年8 月31日第一審刑事簡易判決（聲請簡易判
決處刑案號：98年度偵字第2410號），提起上訴，本院管轄第二
審合議庭判決如下：
    主      文
上訴駁回。
甲○○緩刑貳年。
    事實及理由
一、本案經本院合議庭審理結果，認原審簡易判決以被告甲○○
    犯刑法第305 條嚇罪、同法第309 條第1 項公然侮辱罪及同
    法第354 條毀損物品罪，各判處拘役20日、20日、20日，並
    定應執行拘役40日，且就上開各罪所處之刑與所定應執行之
    刑，均諭知易科罰金之折算標準為新臺幣（下同）1,000 元
    折算1 日，認事用法及量刑均無不當，應予維持，並引用原
    審簡易判決書記載之事實、證據及理由（如附件），且證據
    及理由部分並補充：犯罪事實業據被告於本院審理中坦承不
    諱。
二、檢察官上訴意旨略以：被告於案發後至今並無向被害人道歉
    ，亦無悔意，原審僅判處應執行拘役40日，實屬過輕云云。
三、按量刑之輕重，係屬事實審法院得依職權自由裁量之事項，
    茍於量刑時，已依行為人之責任為基礎，並斟酌刑法第57條
    各款所列情狀，而未逾越法定範圍，又未濫用其職權，即不
    得遽指為違法。經核原審量刑已就判決時之具體情狀為整體
    觀察、綜合考量，並斟酌刑法第57條各款所列情狀，而未逾
    越法定刑度，更無偏執一端，致有明顯失出、失入或其他不
    當、違法之情形存在，自難認原審量刑有何輕重相差懸殊等
    失出或失入之違法或失當之處。綜上，原審採證認事用法俱
    無不當，且審酌被告之犯罪動機為情緒失控，手段已損及他
    人財物、名譽及安全感，尚非足取，及對告訴人所生危害，
    且迄今尚未與告訴人和解，兼衡其素行、智識程度，部分坦
    認之態度等一切情狀，各判處拘役20日、20日、20日，並定
    應執行拘役40日，經核並無不合，量刑亦妥適。而原審在量
    刑時既已將被告犯後態度一併考量在內，依上說明，即難再
    憑此指摘其量刑過輕。本件檢察官復未具體指摘原審有何違
    誤之處，徒以原審量刑過輕為由，提起上訴，為無理由，應
    予駁回。末查被告前未曾受有期徒刑以上刑之宣告，有臺灣
    高等法院被告前案紀錄表在卷可按，念其因一時失慮，致罹
    本罪，且於原審判決後已與告訴人達成和解，並取得告訴人
    原諒，有和解書在卷可稽，其經此科刑之宣告，自當知所警
    惕，而無再犯之虞，本院綜核各情，認其所宣告之刑，以暫
    不執行為適當，爰併宣告緩刑2 年，以勵自新。
據上論斷，應依刑事訴訟法第455 條之1 第1 項、第3 項、第36
8 條、第373 條，刑法第74條第1 項第1 款，判決如主文。
本案經檢察官梁光宗到庭執行職務。
中    華    民    國    98    年    12    月    31    日
                  刑事第一庭    法  官  曾家貽
                                法  官  張瓊華
                                法  官  鄭吉雄
以上正本證明與原本無異。
不得上訴。
                                書記官  劉宗源
中    華    民    國    98    年    12    月    31    日

司法院資訊處製作；財團法人民間司法改革基金會備份。
